臺灣臺南地方法院民事裁定
110年度聲字第54號
聲  請  人  許瑞麟  

上列聲請人就本院109年度勞訴字第95號給付資遣費等事件，聲
請法官迴避，本院裁定如下：
    主  文
聲請駁回。
    理  由
一、聲請意旨略以：聲請人因與雇主們（台酒們）有勞資爭議，
    向法院訴請給付之訴，而在準備庭時耕股承辦法官爭理爭點
    時，向雇主闡明時說「如果你們解僱事由，只有這樣而已（
    樹葉照相圖），很難認同」等語。雖法官站在公正立場，向
    當事人闡明（詢問）法律義務，但已有違闡明界限，令當事
    人可再重新變更主張。為此，聲請耕股法官迴避等語。
二、按民事事件，當事人得聲請法官迴避者，以法官有民事訴訟
    法第32條所定之情形，而不自行迴避，或法官有該條所定以
    外之情形，足認其執行職務有偏頗之虞者為要件，民事訴訟
    法第33條第1項規定甚明。而民事訴訟法第33條第1項第2款
    規定法官有應自行迴避而不自行迴避以外之情形，足認其執
    行職務有偏頗之虞，據而聲請法官迴避者，應以法官對於訴
    訟標的有特別利害關係，或與當事人之一造有密切之交誼或
    嫌怨，或基於其他情形客觀上足疑其為不公平之審判者為其
    原因事實（最高法院69年台抗字第457號判例意旨參照）。
    若僅憑當事人之主觀臆測，或不滿法官進行訴訟遲緩，或認
    法官就其聲明之證據不為調查、鑑定或指揮訴訟欠當，則不
    得謂其有偏頗之虞（最高法院27年抗字第304號判例、90年
    度台抗字第39號裁定意旨參照）。
三、經查，聲請人聲請法官迴避之事由，乃係認為承審法官行使
    闡明權過當，然按審判長應注意令當事人就訴訟關係之事實
    及法律為適當完全之辯論。審判長應向當事人發問或曉諭，
    令其為事實上及法律上陳述、聲明證據或為其他必要之聲明
    及陳述；其所聲明或陳述有不明瞭或不完足者，應令其敘明
    或補充之。此為民事訴訟法第199條第1、2項所明定。因此
    ，審判長為使當事人就訴訟關係之事實及法律為適當完全之
    辯論，而向當事人發問或曉諭，令其為事實上及法律上陳述
    或補充，乃職責所應為。聲請人既認為承審法官本於公正立
    場，向當事人闡明（詢問）訴訟關係之事實，即無執行職務
    有偏頗之虞，當事人縱因審判長之發問或曉諭，而為事實上
    及法律上陳述或補充，亦與承審法官執行職務有何偏頗無涉
    ，自不得據為聲請法官迴避之事由。是聲請人主觀上認為承
    審法官有違闡明界限，令當事人可再重新變更主張之情詞，
    聲請法官迴避，與法不合，自不應准許。
四、據上論結，本件聲請為無理由，爰裁定如主文。 
中　　華　　民　　國　　110 　年　　3 　　月　　31　　日
                  民事第一庭審判長法  官  林雯娟
　　　　　　　　　　　　　　      法  官  伍逸康
　　　　　　　　　　　　　　      法  官  陳淑卿
以上正本係照原本作成。　　　　　　　　　　　　　　　　　
如對本裁定抗告須於裁定送達後10日內向本院提出抗告狀，並應
繳納抗告費新台幣1,000元整。
中　　華　　民　　國　　110 　年　　4 　　月　　1 　　日
                                   書記官  謝璧卉